臺灣新北地方法院民事裁定
111年度亡字第118號
聲  請  人  臺灣新北地方檢察署檢察官

上列聲請人因聲請宣告徐立塘死亡事件，本院裁定如下：
    主  文
准對失蹤人徐立塘（男、民國○○○年○月○日生、身分證統一編號
：Ｚ○○○○○○○○○號、原住○○市○○區○○路○○○號四樓）為宣告死亡之
公示催告。
該失蹤人徐立塘應於本公示催告公告之翌日起陸個月內，向本院
陳報現尚生存，如不陳報，本院將宣告其為死亡。
無論何人，凡知該失蹤人徐立塘之生死者，均應於上開期間內，
將其所知之事實，陳報本院。
    理  由
一、聲請意旨略以：失蹤人徐立塘係80歲以上之人，因行方不明
    ，自民國97年5月12日起列為失蹤人口後，迄今已逾3年，爰
    依民法第8條及家事事件法第154條第1項第1款、第155條等
    規定，聲請對徐立塘為死亡宣告之公示催告等語。
二、按失蹤人失蹤滿7年後，或失蹤人為80歲以上者，於失蹤滿3
    年後，或失蹤人為遭遇特別災難者，於特別災難終了滿1年
    後，法院得因利害關係人或檢察官之聲請，為死亡之宣告，
    民法第8條定有明文。又法院准許宣告死亡之聲請者，應公
    示催告；公示催告，應記載下列各款事項：㈠失蹤人應於期
    限內陳報其生存，如不陳報，即應受死亡之宣告。㈡凡知失
    蹤人之生死者，應於期間內將所知陳報法院；前向陳報期間
    ，自公示催告最後登載公報或新聞紙之日起，應有6個月以
    上，家事事件法第156條第1項、第2項、第3項準用家事事件
    法第130條第5款亦有明文。
三、經查，聲請人主張之上開事實，業據聲請人提出失蹤人口系
    統－資料報表、失蹤人口戶籍資料（現戶全戶）、查詢一親
    等及配偶資料、健保投保紀錄查詢、內政部移民署111年4月
    19日移署資字第1110046340號函、新北市政府社會局111年4
    月21日新北社老字第1110728534號函、臺北市政府社會局11
    1年4月21日北市社老字第1113063849號函、新北市政府殯葬
    管理處111年4月20日新北殯館字第1115234208號函、臺北市
    殯葬管理處111年5月2日北市殯儀二字第1113004852號函、8
    0歲以上行方不明人口社會生活軌跡資料比對紀錄、新北○○○
    ○○○○○111年4月18日新北中戶字第1115796352號函附之親屬
    、鄰里長或鄰居訪查紀錄表等件為證。另徐立塘查無刑事前
    案資料、在監在押、入出境、財產所得，亦無投保勞保、健
    保、就醫紀錄等情，有臺灣高等法院被告前案紀錄表、在監
    在押全國紀錄表、入出境資訊連結作業、稅務電子閘門財產
    所得調件明細表、健保資訊連結作業查詢紀錄、勞保與就保
    查詢列印頁等件在卷可稽，堪認聲請人前揭主張為真實。故
    本件聲請，核與首開規定相符，應予准許。
四、依家事事件法第156 條第2 項，裁定如主文。
中　　華　　民　　國　　111 　年　　11　　月　　29　　日
                  家事法庭    法  官　楊朝舜
以上正本係照原本作成。
如對本裁定抗告須於裁定送達後10日內向本院提出抗告狀，並繳
納抗告費新臺幣1,000 元。
中　　華　　民　　國　　111 　年　　11　　月　　29　　日
                              書記官　賴怡婷